【裁判字號】    97,交易,770
【裁判日期】    980105
【裁判案由】    公共危險
【裁判全文】
臺灣臺中地方法院刑事判決             97年度交易字第770號
公  訴  人  臺灣臺中地方法院檢察署檢察官
被      告  乙○○
上列被告因公共危險案件，經檢察官提起公訴（97年度速偵字第
4826號，本院判決如下：
    主  文
乙○○無罪。
    理  由
一、公訴意旨：被告乙○○自民國97年11月12日晚上11時許起至
    翌（13）日凌晨1 時30分許止，在臺中市東區旱溪東巷425
    之1 號工廠內，食用摻酒之薑母鴨約3 碗後，已達不能安全
    駕駛動力交通工具之程度，竟於97年11月13日凌晨2 時許，
    駕駛車牌號碼7262─HB號自用小貨車上路，嗣於2 時20分許
    ，途經臺中市○區○○路與十甲東路口，因酒後影響注意力
    ，不慎與由案外人甲○○所騎乘之車牌號碼YJF —397 號重
    型機車發生擦撞，甲○○因此倒地受傷。經警據報前往處理
    ，測得被告呼氣所含酒精濃度為每公升0.33毫克，始悉上情
    ，因認被告涉有刑法第185 條之3 服用酒類不能安全駕駛動
    力交通工具而駕駛罪嫌。
二、檢察官之舉證：
    檢察官起訴被告涉嫌犯罪，係以下列事證為其論據：
  (一)被告於警詢、偵訊中之自白。
  (二)酒精濃度測定單、刑法第185 條之3 查獲後測試觀察職務報
    告、臺中市警察局第三分局道路交通事故現場圖、道路交通
    事故調查報告表（一）（二）、現場照片10張、臺中市警察
    局舉發違反道路交通管理事件通知單影本。
三、本院之判斷：
  (一)被告坦承其飲用摻酒之薑母鴨後駕駛自用小貨車之事實，但
    否認有何犯行，辯稱：其當時精神狀況良好，可以安全駕駛
    等語。
  (二)按刑法第185 條之3 所稱「不能安全駕駛」，參考德國、美
    國之標準，對於酒精濃度呼氣已達每公升0.55毫克或血液濃
    度達百分之0.11以上，肇事率為一般正常人之10倍，應認已
    達「不能安全駕駛」之標準（法務部88年5 月18日法88檢字
    第0011669 號函參照），至於前揭標準以下之行為，尚須佐
    以駕駛者之車輛行進狀態、車輛碰撞情形及其他客觀事實，
    且該車禍肇事原因須與駕駛人之酒後駕車有相當因果關係，
    又因每人體質不同，對於血液吸收酒精後所產生反應遲緩或
    嗜睡（瞌睡）之狀態不可一概而論，亦即駕駛人飲酒後，駕
    駛車輛發生交通事故，仍須查明肇事之原因，再配合駕駛人
    之精神狀態等情況，依具體個案事實及鑑定標準綜合判定是
    否已達「不能安全駕駛」之程度。
  (三)被告於97年11月13日凌晨2 時41分許接受呼氣中酒精濃度測
    試（以下稱酒測），其數值為每公升0.33毫克，此有被告呼
    氣中酒精濃度測試表1 份在卷可稽。被告自承其從97年11月
    13日凌晨2 時許開始駕車，距其接受酒測之時間為41分鐘（
    約0.66小時），依交通部運輸研究所於77年8 月間針對國人
    進行實驗研究後，認體內酒精含量倒推計算代謝率為每小時
    每公升0.0628毫克推算，被告駕車之始其體內所含酒精濃度
    為每公升0.37毫克（0.33mg/L＋0.0628m g/L ×0.66 hr ≒
    0.37mg/L），亦未超過每公升0.55毫克之不能安全駕駛參考
    標準。
  (四)證人即臺中市警察局第三分局交通分隊警員丙○○於本院審
    理時證稱：本案係其到現場拍照並繪製現場圖，兩部車撞擊
    點是在路口中心處，被告車輛受損的位置是右側車身靠後面
    位置，而臺中市警察局第三分局刑案偵查卷宗所附照片第4
    頁下方照片上的輪胎是右後輪。從撞擊點來判斷，應該是案
    外人甲○○的機車撞擊被告的自小貨車右後側。其到現場時
    傷者已經送醫，被告有留在現場，並沒有語無倫次情形，被
    告當時精神狀況良好，也沒有無法站立的情形等語。
  (五)綜上所述，足認被告於駕駛時之精神狀況清醒，並無酒醉情
    事，自不得僅以案外人甲○○發生交通事故之事實，逕認被
    告有酒後影響行車判斷力及反應力而危及行車安全之情形。
    本件難認被告駕車當時已達不能安全駕駛交通工具之程度，
    而與刑法第185 條之3 之構成要件不符，應依法為被告無罪
    之判決。
四、適用之法律
    刑事訴訟法第301條第1項。
中    華    民    國    98    年    1     月    5     日
                刑事第八庭  法  官  陳慧珊
上正本證明與原本無異。
如不服本判決，應於判決送達後10日內向本院提出上訴狀（應附
繕本），上訴於臺灣高等法院臺中分院。
                            書記官  施玉卿
中    華    民    國    98    年    1     月    5     日


司法院資訊處製作；財團法人民間司法改革基金會備份。
